【裁判字號】    95,訴,500
【裁判日期】    950628
【裁判案由】    毒品危害防制條例
【裁判全文】
臺灣桃園地方法院刑事判決               95年度訴字第500號
公  訴  人  台灣桃園地方法院檢察署檢察官
被      告  甲○○
                    （現於台灣桃園監獄另案執行中）
上列被告因違反毒品危害防制條例案件，經檢察官提起公訴（95
年度毒偵字第408 號），本院判決如下：
    主  文
甲○○施用第一級毒品，累犯，處有期徒刑玖月。又施用第二級
毒品，累犯，處有期徒刑肆月。應執行有期徒刑壹年。
    事  實
一、甲○○前於民國八十七年間因施用毒品，經裁定送觀察、勒
    戒後，認無繼續施用毒品傾向，經台灣桃園地方法院檢察署
    檢察官於八十七年九月七日，以八十七年度偵字第一二三三
    一號為不起訴處分確定；又於八十七年間因違反毒品危害防
    制條例之轉讓第一級、第二級毒品案件，經本院分別判處有
    期徒刑一年二月、八月，並定應執行有期徒刑一年六月，嗣
    經台灣高等法院駁回上訴確定；又於八十九年間因施用毒品
    案件，再經裁定送觀察、勒戒後，認有繼續施用毒品之傾向
    ，由台灣桃園地方法院檢察署檢察官聲請裁定令入戒治處所
    施以強制戒治獲准，而於八十九年二月二十四日入戒治處所
    施以強制戒治，後因戒治期間經戒治所人員評定成效良好，
    經本院裁定自八十九年八月十一日停止強制戒治出所（另接
    續執行徒刑部分），嗣於九十年二月二十日戒治期滿未經撤
    銷，視為執行完畢。然其上開施用毒品行為並經檢察官提起
    公訴，由本院於八十九年三月三十日，以八十九年度易字第
    六二五號案件判處應執行有期徒刑十月（其中施用第二級毒
    品部分判處有期徒刑八月，持有第一級毒品部分，則判處有
    期徒刑四月，定其應執行刑為有期徒刑十月），嗣由台灣高
    等法院駁回上訴而告確定，前開各罪經定應執行有期徒刑二
    年四月確定後，於八十九年八月十一日入監服刑，至九十一
    年三月二十七日縮短刑期假釋出監，假釋期間併付保護管束
    ，嗣於同年十一月六日假釋期滿未經撤銷，視為執行完畢。
    惟於九十三年間再度因施用毒品案件，經本院於九十四年十
    月四日，以九十四年度訴字第七九九號案件判處有期徒刑一
    年六月（其中施用第一級毒品部分判處有期徒刑十月，施用
    第二級毒品部分判處有期徒刑十月，定應執行有期徒刑一年
    六月）確定，現正在監執行中。
二、甲○○明知海洛因、甲基安非他命均係業經公告列為毒品危
    害防制條例第二條第二項第一款及第二款之第一級、第二級
    毒品，不得非法持有、施用，詎仍不知所悔改、戒除施用毒
    品習性，於上開強制戒治執行完畢釋放後五年內，復基於施
    用第一級毒品之犯意，基於施用第一級毒品海洛因之犯意，
    於九十四年十一月二十八日二十一時三十分許為警查獲時回
    溯前二十六小時內某時，利用其駕駛車輛行駛於台北縣市境
    內之機會，以將第一級毒品海洛因摻入香煙內吸食之方式，
    施用第一級毒品海洛因一次；另基於施用第二級毒品甲基安
    非他命之犯意，於九十四年十一月二十五日某時，在其位於
    桃園縣八德市○○街六十八號住處，以將第二級毒品甲基安
    非他命置於玻璃球內燒烤後吸食煙霧之方式，施用第二級毒
    品甲基安非他命一次。嗣於九十四年十一月二十八日二十一
    時三十分許，在台北縣泰山鄉○○○路四五六號香格里拉汽
    車旅館二０八號房內為警查獲。
三、案經台北縣政府警察局新莊分局報告台灣板橋地方法院檢察
    署呈請台灣高等法院檢察署檢察長令轉台灣桃園地方法院檢
    察署檢察官偵查起訴。
    理  由
一、本件認定事實所引用之本件卷內所有文書證據、物證等證據
    ，並無證據證明係公務員違背法定程序所取得，亦無刑事訴
    訟法第一百五十九條之四之顯有不可信之情況與不得作為證
    據之情形，且檢察官及被告於言詞辯論終結前，就本案證據
    之調查均無任何異議，則依刑事訴訟法第一百五十九條之五
    之規定，本件認定事實所引用之本件卷證所有文書證據、物
    證等證據，均有證據能力，合先敘明。
二、訊據被告甲○○坦承於上揭時、地，施用第二級毒品甲基安
    非他命之犯行，惟矢口否認有何施用第一級毒品海洛因之犯
    行，並辯稱：被查獲前一星期施用海洛因後，就沒有再施用
    ，可能是因為其飲用自藥房購得之解癮藥，所以才會有陽性
    反應云云。經查：
    (一)被告甲○○於九十四年十一月二十五日施用第二級毒品甲
      基安非他命一次之事實，業據其於本院審理時坦承不諱，
      又其為警於九十四年十一月二十八日二十一時三十分許查
      獲，採驗尿液送鑑定結果，確呈安非他命、甲基安非他命
      類陽性反應，有台北縣政府警察局新莊分局煙毒麻醉藥品
      被採尿者姓名及代碼對照表、台灣檢驗科技股份有限公司
      濫用藥物尿液檢驗報告各一份附卷可稽。足見上揭被告施
      用第二級毒品甲基安非他命之事實，除被告不利於己自白
      外，並有上述補強證據足佐，堪認被告前開任意性自白與
      事實相符。
    (二)又被告雖自承其最後一次施用海洛因係利用開車行經台北
      縣境內時，點燃摻有海洛因之香煙吸食煙霧之方式，而在
      車上施用海洛因一次，然辯稱其被查獲前一星期內均無施
      用海洛因云云，惟查其於九十四年十一月二十八日二十一
      時三十分許為警查獲並經警採集尿液檢體，經送請台灣檢
      驗科技股份有限公司以酵素免疫分析法（ＥＩＡ）為初步
      檢驗，佐以極精密之氣相層析質譜儀分析法（ＧＣ＼ＭＳ
      ）進行確認分析，確檢出嗎啡（海洛因屬嗎啡類毒品）陽
      性反應，此有上揭濫用藥物尿液檢驗報告附卷可憑。而按
      海洛因係嗎啡經化學合成之半人工合成品，在進入人體後
      ，將透過人體之自然代謝作用分解成嗎啡，再由尿液排出
      人體，而海洛因經施用進入人體後，其代謝物嗎啡平均可
      檢出時限約為二十六小時，此有行政院衛生署藥物食品檢
      驗局（八一）藥檢壹字第八一一四八八五號函可供參照。
      而被告於上述時、地經警查獲採尿送驗，經精密之氣相層
      析質譜儀檢驗，其尿液中確呈現嗎啡陽性反應，足認被告
      於九十四年十一月二十八日二十一時三十分許為警採尿送
      驗前二十六小時內某時，應有施用第一級毒品海洛因之犯
      行，已屬灼然，是被告所辯其為警查獲前一星期內均未施
      用海洛因云云，要無足採。
    (三)復查被告已曾因施用毒品案件，經裁定送觀察、勒戒後，
      認無繼續施用毒品傾向，由台灣桃園地方法院檢察署檢察
      官於八十七年九月七日，以八十七年度偵字第一二三三一
      號為不起訴處分確定；又於八十九年間因施用毒品案件，
      再經裁定送觀察、勒戒後，認有繼續施用毒品之傾向，經
      裁定令入戒治處所施以強制戒治，後因戒治期間經戒治所
      人員評定成效良好，經本院裁定自八十九年八月十一日停
      止強制戒治出所，嗣於九十年二月二十日戒治期滿未經撤
      銷，視為執行完畢等情，有臺灣高等法院被告前案紀錄表
      、臺灣桃園地方法院檢察署刑案資料查註紀錄表各一份附
      卷可按，是以被告於前開強制戒治執行完畢後五年內，再
      犯本件毒品危害防制條例第十條之罪，可堪認定。
    (四)綜上所述，被告所為未施用第一級毒品海洛因之辯解，顯
      係事後卸責之詞，委無足取。本件事證明確，被告施用第
      一級毒品海洛因及第二級毒品甲基安非他命之犯行，均已
      經證明，應依法論科。
三、按海洛因、甲基安非他命分別為毒品危害防制條例第二條第
    二項第一、二款所管制之第一、二級毒品，均屬違禁物。核
    被告甲○○所為，係犯毒品危害防制條例第十條第一項之施
    用第一級毒品罪，及同條第二項之施用第二級毒品罪。其於
    施用海洛因、甲基安非他命行為前後所持有之第一級毒品海
    洛因、第二級毒品甲基安非他命等行為，既意在供己施用，
    其持有之低度行為應為施用之高度行為吸收，均不另論罪。
    又被告所犯上開二罪間，犯意各別，罪名不同，應分論併罰
    。又被告前有如事實欄一所示之前科紀錄及徒刑執行等情，
    有台灣高等法院被告前案紀錄表在卷可憑，其於五年以內再
    犯本件有期徒刑以上之罪，為累犯，而應依刑法第四十七條
    規定，加重其刑。爰審酌被告甲○○前因施用毒品案件，業
    經二次觀察、勒戒，並令入戒治處所施以強制戒治，且曾獲
    不起訴處分之寬典，卻未能把握自新機會，徹底戒除施用毒
    品之惡習，仍再施用足以導致人體機能發生依賴性、成癮性
    及抗藥性等障礙之第一級毒品海洛因及第二級毒品甲基安非
    他命之犯行，戕害自身健康，漠視法令禁制，犯後復飾詞圖
    卸，顯未見悔改之意，暨其犯罪動機、手段、施用毒品之次
    數等一切情狀，分別量處如主文所示之刑，並定其應執行之
    刑，以資懲儆。至警方於查獲被告時，於其停留之汽車旅館
    房間垃圾筒內起出之殘渣袋二只，被告堅決否認為其所有或
    供其施用毒品所用之物，則此扣案殘渣袋二只，均與被告所
    犯本件施用第一級、第二級毒品行為無涉，均無從併予宣告
    沒收銷燬或沒收，附此敘明。
四、據上論斷，應依刑事訴訟法第二百九十九條第一項前段，毒
    品危害防制條例第十條第一項、第二項，刑法第十一條前段
    、第四十七條、第五十一條第五款，判決如主文。
本案經檢察官趙燕利到庭執行職務。
中    華    民    國    95    年    6     月    28    日
                  台灣桃園地方法院刑事第十一庭
                        審判長法  官  蔡榮澤
                              法  官  丁俊成
                              法  官  何俏美
以上正本證明與原本無異。
如不服本判決，應於送達後10日內，向本院提出上訴狀。
                              書記官  陳淑瓊
中    華    民    國    95    年    6     月    29    日
附錄本案論罪科刑依據之法條：
貪污治罪條例第10條犯第4 條至第6 條之罪者，其所得財物，應
予追繳，並依其情節分別沒收或發還被害人。
前項財物之全部或一部無法追繳時，應追徵其價額，或以其財產
抵償之。
為保全前二項財物之追繳、價額之追徵或財產之抵償，必要時得
酌量扣押其財產。


司法院資訊處製作；財團法人民間司法改革基金會備份。
